【裁判字號】    90,易,4177
【裁判日期】    901207
【裁判案由】    毒品危害防制條例
【裁判全文】
臺灣高雄地方法院刑事判決                          九十年度易字第四一七七號
    公  訴  人  臺灣高雄地方法院檢察署檢察官
    被      告  甲○○
右列被告因違反毒品危害防制條例案件，經檢察官提起公訴（九十年度戒執緝二字第
一０七號），本院判決如左：
    主  文
甲○○連續施用第二級毒品，累犯，處有期徒刑捌月。
扣案之第二級毒品安非他命（毛重約零點公克）沒收銷燬之；燈泡及吸食器各一個
均沒收。
    事  實
一、甲○○前曾於民國八十四年間因違反麻醉藥品管理條例案件，經本院判處有期徒
    刑三月，已於八十五年三月二十二日易科罰金執行完畢。於毒品危害防制條例施
    行後，在八十七年間因施用毒品案件，經臺灣高雄地方法院檢察署檢察官（以下
    簡稱高雄地檢署檢察官）聲請本院以八十七年度毒聲字第三三一號、八十七年度
    毒聲字第二四四五號裁定送觀察勒戒後，因認無繼續施用毒品之傾向，業經該署
    檢察官於八十七年十月三十日以八十七年度偵字第二一六０二號、第二三二六０
    號不起訴處分確定。詎其仍未戒絕毒品，復基於概括之犯意，自八十七年十一月
    間起至八十八年五月二十一日止，在高雄縣大寮鄉○○路七之七號二樓住處，將
    安非他命晶體置放在玻璃球內，下端以火燒烤加熱，吸食其汽化煙霧方式，連續
    施用第二級毒品安非他命多次。為警先後於八十八年五月十三日、同年月二十一
    日在上揭住處查獲，並扣得其所有之第二級毒品安非他命（毛重０‧三公克）及
    燈泡、吸食器各一個。經高雄地檢署檢察官再聲請本院以八十八年度毒聲字第五
    一一三號裁定送觀察勒戒後，認有繼續施用毒品之傾向，再經本院裁定令入戒治
    處所施以強制戒治至八十九年五月二十五日停止戒治所出，詎其於停止戒治交付
    保護管束期間，猶不知戒慎悔改，又承繼上開犯意，自八十九年六月間起至九十
    年五月九日止，在上揭住處以相同方法，連續施用第二級毒品安非他命多次。為
    臺灣高雄地方法院檢察署觀護人先後於八十九年六月二十一日及同年月二十八日
    二次採尿送驗發現，經報請檢察官聲請本院裁定撤銷停止戒治，令其再入戒治所
    繼續戒治，甲○○未到案執行，經該署發布通緝，於九十年五月九日二十一時十
    分許在高雄市○○○路三四五巷五號四樓為警緝獲當日在警局所採集之尿液，經
    送驗仍檢出甲基安非他命陽性反應。
二、案經高雄縣警察局、高雄市政府警察局新興分局移送臺灣高雄地方法院檢察署及
    同署觀護人呈請該署檢察官偵查起訴。
    理  由
一、右揭事實，業據被告甲○○坦承不諱，並有在其住處查獲之安非他命毒品及燈泡
    、吸食器扣案可佐，該等毒品、器具均為被告所有之物，亦據其供明在卷可按，
    而被告於八十八年五月十三日、同年月二十一日為警查獲當日在警局所採集之尿
    液，及停止戒治交付保護管束期間，於八十九年六月二十一日及同年月二十八日
    二次向臺灣高雄地方法院檢察署觀護人報到採尿，乃至於九十年五月九日為警緝
    獲當日所採之尿液，經送驗結果，均檢出甲基安非他命陽性反應，復有高雄縣衛
    生局八十八年五月十九日八八煙檢字第一一五九號、高雄市立凱旋醫院八十八年
    六月十一日高市凱醫檢字第一七六號、台灣檢驗科技股份有限公司八十九年七月
    四日編號ＫＨ0000000號及八十九年七月十日ＫＨ0000000號及高
    雄市政府衛生局九十年五月十八日檢驗報告各一份附卷可稽，堪認被告於上述先
    後五次採尿期間，確實均有施用安非他命之事實，應堪肯認，參之被告自陳其於
    前次觀察勒戒後，又自八十七年十一月間起再度施用毒品等語，足認被告自八十
    七年十一月起至九十年五月九日止，於該段期間內連續反覆施用安非他命犯行，
    洵堪肯認。再查，被告前曾於毒品危害防制條例施行後之八十七年間因施用毒品
    案件，經高雄地檢署檢察官聲請本院以八十七年度毒聲字第三三一號、八十七年
    度毒聲字第二四四五號裁定送觀察勒戒後，因認無繼續施用毒品之傾向，業經該
    署檢察官於八十七年十月三十日以八十七年度偵字第二一六０二號、第二三二六
    ０號不起訴處分確定等事實，有前開不起訴處分書、本院被告院內索引記錄表、
    臺灣高等法院被告全國前案記錄表、臺灣高雄地方法院檢察署刑案資料查註紀錄
    表各一份在卷可考，其於不起訴處分後五年以內再犯前揭施用毒品犯行，經高雄
    地檢署檢察官再聲請本院以八十八年度毒聲字第五一一三號裁定送觀察勒戒後，
    認有繼續施用毒品之傾向，再經本院裁定令入戒治處所施以強制戒治至八十九年
    五月二十五日停止戒治所出等情，亦上開裁定書、臺灣高雄看守所附設勒戒處所
    八十八年九月三日高所正戒勒字第三七九０號函附之「有繼續施用毒品傾向證明
    書」一紙在卷可憑。從而，被告於前揭不起訴處分後五年以內再犯施用海洛因、
    安非他命犯行，經觀察、勒戒後，認有繼續施用毒品等事實，洵堪肯認。本件事
    證明確，應依法論科。
二、查安非他命係毒品危害防制條例第二條第二項所稱之第二級毒品，不得持有、施
    用。次按犯毒品危害防制條例第十條施用第一級、第二級毒品之罪者，檢察官應
    先將被告送勒戒處所觀察、勒戒，經觀察、勒戒後，認無繼續施用毒品傾向者，
    應由檢察官為不起訴處分之裁定。依此為不起訴處分後，五年內再犯第十條之罪
    ，經觀察、勒戒後，認有繼續施用毒品之傾向或三犯以上者，則不適用前開不起
    訴處分之規定，而應依一般刑事訴訟程序處理；此觀諸毒品危害防制條例第二十
    條第一項、第二項前段、第三項前段規定自明。本件被告前既已因施用毒品案件
    ，經送勒戒處所觀察、勒戒後，認無繼續施用毒品傾向，經檢察官不起訴處分在
    案，其於不起訴處分後五年內再犯前揭施用毒品犯行，再經觀察、勒戒後，認有
    繼續施用毒品之傾向，依前所述，即應依法予以論罪科刑。故核被告所為，係犯
    毒品危害防制條例第十條第二項之施用第二級毒品罪。其先後多次施用犯行，時
    間緊接，所犯罪名相同，顯係出於概括之犯意反覆為之，為連續犯，應依刑法第
    五十六條規定論以一罪，並加重其刑。至其多次持有安非他命行為，亦係基於概
    括之犯意為之，本亦應以連續持有論，惟其持有後進而施用，其持有之低度行為
    ，應被施用之高度行為所吸收，不另論其持有毒品罪。再查，被告前曾於八十四
    年間因違反麻醉藥品管理條例案件，經本院判處有期徒刑三月，業已於八十五年
    三月二十二日易科罰金執行完畢等事實，有台灣高等法院被告全國前案紀錄表及
    台灣高雄地方法院檢察署刑案資料查註紀錄表各一份在卷可稽，其於有期徒刑之
    執行完畢後，五年內再犯本件有期徒刑以上之罪，為累犯，應依刑法第四十七條
    之規定加重其刑，並依法遞加其刑。審酌被告於毒品危害防制條例施行前即有施
    用毒品之不良素行，已如前述，其於毒品危害條例施行後復因施用毒品案件，經
    檢察官依二次勒戒、觀察結果，以無繼續施用傾向，均為不起訴處分確定後，仍
    未能戒絕毒品，復重蹈前行，再度吸食毒品，顯見其毫無戒毒悔改之意，雖其施
    用毒品乃係自戕一己之身體健康，尚未害及他人，惟其反覆施用毒品時間長達多
    年，情節不輕，現雖已再度戒治出所，然為使其徹底戒絕毒品，實有入監再矯治
    必要，參酌其犯後均坦承犯行，態度良好等一切情狀，量處如主文所示之刑。扣
    案安非他命毒品（毛重０‧三公克），確係毒品危害防制條例第二條第二項所稱
    之第二級毒品，除經被告陳明在卷，並有前揭被告尿液檢驗報告可資審認，應依
    同法第十八條第一項前段沒收消燬之；另燈泡、吸食器，則為被告所有施用安非
    他命毒品之器具，亦據其供明，併依刑法第三十八條第一項第二款規定予以沒收
    。
據上論斷，應依刑事訴訟法第二百九十九條第一項前段，毒品危害防制條例第十條第
二項、第二十條第三項、第十八條第一項前段，刑法第十一條、第五十六條、第四十
七條、第三十八條第一項第二款，判決如主文。
中      華      民      國    九十      年     十二     月      七      日
                                  臺灣高雄地方法院刑事庭
                                      法  官  陳淑卿
右正本證明與原本無異。
如不服本判決，應於判決送達後十日內，向本院提出上訴狀。
                                      書記官  陳朝宗
中      華      民      國    九十      年     十二     月      七      日
附錄本判決論罪科刑法條：
毒品危害防制條例第十條第二項：
施用第二級毒品者，處三年以下有期徒刑。


司法院資訊處製作；財團法人民間司法改革基金會備份。
